【裁判字號】    97,消債更,90
【裁判日期】    970924
【裁判案由】    更生事件
【裁判全文】
臺灣臺東地方法院民事裁定            97年度消債更字第90號
聲  請  人  甲○○
上列當事人聲請消費者債務清理事件，本院裁定如下：
    主  文
聲請人應於本裁定送達後拾肆日內，補正如附表所示事項，逾期
未補正，即駁回其聲請。
    理  由
一、按聲請更生或清算不合程式或不備其他要件者，法院應以裁
    定駁回之，但其情形可以補正者，法院應定期間先命補正；
    又按聲請更生或清算，徵收聲請費新臺幣 （下同）1,000元
    ，郵務送達費及法院人員之差旅費不另徵收。但所需費用超
    過應徵收之聲請費者，其超過部份，依實支數計算徵收之。
    前項所需費用及進行更生或清算程序之必要費用，法院得酌
    定相當金額，定期命聲請人預納之，逾期未預納者，除別有
    規定外，法院得駁回更生或清算之聲請，消費者債務清理條
    例第8條、第6條分別定有明文。
二、查本件聲請人具狀聲請更生，惟未提出如附表所示之資料到
    院，爰定期命補正，如逾期未補正，則駁回其聲請。
三、依消費者債務清理條例第6條第3項、第8條但書，裁定如主
    文。
中    華    民    國    97    年    9     月    24    日
                  民事庭    法      官  傅曉瑄
上為正本係照原本作成
本件不得抗告
中    華    民    國    97    年    9     月    24    日
                            書  記  官  陳俊吉
附件：
一、預納必要費用 3,400元，本件必要費用係預繳，如有剩餘則
    退還予聲請人。
二、提出聲請人5 年內營業活動、營業額資料及所營營利事業（
    公司或商號）之營利事業登記資料。
三、提出95年7 月19日依「中華民國銀行公會會員辦理消費金融
    案件無擔保債務協商機制」，與全體無擔保金融機構之債權
    人達成還款協議進行還款之證明文件影本（如存摺封面及內
    頁、匯款或轉帳證明等），並說明已依協商還款繳納總金額
    及繳納期間。
四、提出完整之債權人清冊。
五、提出完整之債務人清冊（指對聲請人負有債務之債務人），
    若無債務人請加以註記。
六、聲請人聲請前2 年（即自95年9月18日起至97年9月18日止）
    之財產變動狀況：包含就不動產、動產所為之所有有償（買
    賣、互易、設定抵押權等）、無償（贈與、第三人清償等）
    行為所生之財產變動；倘於該段期間曾經取得或喪失不動產
    所有權，應詳為標明不動產之坐落地號、建號及其取得或出
    售之對價（買賣契約等）相關資料。
七、聲請人主張每月需繳納母親陳秀珠房屋貸款 3,500元之部分
    ，應提出相關貸款契約書，及每月支出之證明。
八、由聲請人繳納保險費之完整保險契約（需有記載保險期間及
    保險金額）。
九、提出受聲請人扶養之人廖文章及廖育賢之身心障礙手冊與陳
    美珠醫療診斷證明書或醫療單據。
十、提出依法受聲請人扶養之人廖文章、陳秀珠之其他扶養義務
    人之95暨96年綜合所得稅申報書、財產歸屬清單等財產證明
    ，及無法扶養之證明。
十一、釋明扶養廖育賢、黎氏梅草、廖宇宸、廖品喬之法律上依
    據，提出廖育賢等4 人之95、96年之綜合所得稅申報書、所
    得資料清單、財產歸屬資料等相關證明文件。另陳報廖育賢
    等4 人是否有領取低收入戶補助或其他社會補助、津貼？若
    有，其期間、金額，並提出相關證明文件。
十二、無擔保及無優先權債權人依更生程序及依清算程序所得受
    償之總額及其計算方法。
十三、其餘有不能清償債務或有不能清償債務之虞之相關證明文
    件（例如生病之診斷證明書、非自願性離職證明書等）。


司法院資訊處製作；財團法人民間司法改革基金會備份。
